# 期后调整事项还是非调整事项问题

提问人：lvqiongli3 时间：2019-09-26 16:31:42
补充：资产负债表日是 2018 年 12 月 31 日，财务报告批准报出日是2019 年 4 月。
修正一下前面的描述，支付的租金不是一个季度的租金，只是 2018 年 11月和 12 月份的租金。 2018 年的租金在 2019 年 3 月份退回了。应该调整 2018 年的损益还是作为 2019 年当期事项？

回答人：chenyiwei
由于解除租约和退回租金均发生在 2019 年，是资产负债日后新发生的事项，故按非调整事项处理。